【裁判字號】    97,易,3243
【裁判日期】    970902
【裁判案由】    竊盜
【裁判全文】
臺灣臺中地方法院刑事判決              97年度易字第3243號
公  訴  人  臺灣臺中地方法院檢察署檢察官
被      告  甲○○
                      之1
                    （現羈押於臺灣臺中看守所）
上列被告因加重竊盜案件，經檢察官提起公訴（97年度偵字第
16639號），本院改依簡式審判程序審理，茲判決如下：
    主  文
甲○○犯如附表(二)所示之罪，均累犯，各處如附表(二)所示之刑，
應執行有期徒刑拾月。
    犯罪事實
一、甲○○素行不佳，曾於民國94年間因竊盜案件，經本院以94
    年度中簡字第2372號、94年度易字第1821號，分別判處有期
    徒刑5月及6月確定。再於96年1月8日，因違反商業會計法案
    件，經本院以95年訴字第3311號判處有期徒刑6 月確定。上
    開各罪經合併定應執行刑1年3月。另於95年12月11日，又因
    竊盜案件，經本院以95年度易字第2981號分別判處有期徒刑
    7月、6月，並定應執行有期徒刑1 年確定。嗣上揭各罪經接
    續執行後，復因中華民國九十六年罪犯減刑條例於96年7 月
    16日正式施行，而經本院以96年度聲減字第809 號分別減刑
    為有期徒刑3 月、3月15日、3月、3月、2月15日，並經合併
    定應執行之刑，甫於96年7 月16日執行完畢出監。詎猶不知
    悔改，竟意圖為自己不法之所有，分別於附表(一)所示之時間
    、地點，以附表(一)所示之方式，先後為附表(一)所示之竊盜行
    為。於第三次行為時，適乙○○正開門進入，聽見舞蹈教室
    內有異常聲響，立即通報警方到場處理而當場查獲。
二、案經臺中市警察局第二分局報告臺灣臺中地方法院檢察署檢
    察官偵查起訴。
    理  由
一、程序部分：簡式審判程序不適用傳聞法則
  (一)按簡式審判程序之證據調查，不受刑事訴訟法第159條第1項
    規定之限制，刑事訴訟法第273條之2定有明文。此乃因簡式
    審判程序，貴在審判程序之簡省便捷，故調查證據之程序宜
    由審判長便宜行事，以適當之方法行之即可；又被告對於犯
    罪事實並不爭執，可認定被告亦無行使反對詰問權之意，因
    此有關傳聞證據之證據能力限制規定無庸予以適用。
  (二)本件證人乙○○於警詢或偵查中所為之陳述，雖為審判外之
    言詞陳述，其性質為傳聞證據；惟本件訴訟係適用簡式審判
    程序，有審判筆錄在卷可稽，是其於警詢或偵查中所為之證
    言，自均得作為認定事實之證據。
二、認定犯罪事實及量刑審酌之依據：
  (一)被告甲○○之自白。
  (二)證人乙○○於警詢及偵查中之證述。
  (三)台中市警察局第二分局搜索扣押筆錄、扣押物品目錄表、贓
    物認領保管單各1紙、監視錄影翻拍照片6張、扣案物品及犯
    罪現場照片6張。
  (四)臺灣高等法院被告前案紀錄表（被告前案、累犯及素行情形
    之認定）。
三、查被告第3 次竊盜犯行，係使用滾筒式油漆刷之金屬支架部
    分，撬壞被害人處所之門鎖而進入，業據被告自承在卷，是
    核被告甲○○就附表(一)編號、所為，係犯刑法第320 條
    第1 項之普通竊盜既遂罪；就附表(一)編號所為，係犯刑法
    第321 條第1項第2款、第3款、第2項之攜帶兇器、毀壞安全
    設備竊盜未遂罪。公訴人認被告就附表(一)編號之犯行係犯
    刑法第320 條第1項、第2項之普通竊盜未遂罪容有誤會，應
    由本院依法變更起訴法條。
四、被告所犯上開3 次竊盜犯行，犯意各別，行為互殊，應予分
    論併罰。又被告有事實欄所載之前科，有臺灣高等法院被告
    前案紀錄表在卷可參，其前受有期徒刑之執行完畢後，5 年
    以內故意再犯本件有期徒刑以上之罪，均為累犯，均應依刑
    法第47條第1 項之規定，加重其刑。又就附表(一)編號之犯
    行，因未發生竊取財物之結果，為未遂犯，爰依刑法第25條
    第2 項之規定，按既遂犯之刑減輕之，並依法先加重後減輕
    之。爰審酌被告為累犯，且素行不良，身強體健卻不思努力
    ，反而覬覦被害人之財物，惡性非輕，惟犯後坦承犯行態度
    良好，且所竊得之財物價值非鉅等一切情狀，分別量處如主
    文所示之刑，並定應執行刑。
五、扣案之滾筒式油漆刷雖係被告供犯罪所用之物，惟並非被告
    所有，自不為沒收之宣告，併此敘明。
據上論斷，應依刑事訴訟法第273 條之1第1項、第300條、第299
條第1 項前段、第310 條之2、第454條第1項，刑法第320條、第
321 條第1項第2款、第3款、第2項、第47條第1項、第25條第2項
、第51條第5 款，刑法施行法第1條之1第1項、第2項前段，判決
如主文。
中    華    民    國    97    年    9     月    2     日
                  刑事第六庭  法  官  高英賓
上正本證明與原本無異。
如不服本判決，應於收受送達後10日內向本院提出上訴書狀（應
敘述具體理由並附繕本）。
上訴書狀如未敘述理由，應於上訴期間屆滿後20日內補提理由書
於本院。
                              書記官  司立文
中    華    民    國    97    年    9     月    2     日
附表(一)：
┌──┬─────┬─────┬───┬─────────┬────────┐
│編號│ 犯罪時間 │ 犯罪地點 │行為人│ 犯   罪   方   法│ 竊  得  物  品 │
├──┼─────┼─────┼───┼─────────┼────────┤
│  │96年8月10 │台中市北區│甲○○│因見該處舞蹈教室未│音響及電腦螢幕各│
│    │日上午8時 │雙十路1 段│      │上鎖且無人留守，乃│1 台（持往建國市│
│    │許        │89號      │      │進入教室3 樓，徒手│場跳蚤市場出售）│
│    │          │          │      │竊取財物。        │。              │
│    │          │被害人：  │      │                  │                │
│    │          │乙○○    │      │                  │                │
├──┼─────┼─────┼───┼─────────┼────────┤
│  │96年8月20 │同上      │甲○○│同上              │同上            │
│    │日上午8時 │          │      │                  │                │
│    │45分      │          │      │                  │                │
├──┼─────┼─────┼───┼─────────┼────────┤
│  │97年7月11 │同上      │甲○○│因2樓通往3樓之大門│適乙○○開門進來│
│    │日上午9時 │          │      │已上鎖，即就地以客│，因聽聞異常聲響│
│    │50分      │          │      │觀上足供兇器使用之│，立即報警處理，│
│    │          │          │      │滾筒式油漆刷之金屬│甲○○因而竊盜未│
│    │          │          │      │支架部分，破壞屬安│遂。            │
│    │          │          │      │全設備之門鎖進入。│                │
└──┴─────┴─────┴───┴─────────┴────────┘
附表(二)：
┌──┬────┬───────────────────┬────────┐
│編號│犯罪行為│罪                                  名│宣    告     刑 │
├──┼────┼───────────────────┼────────┤
│ 一 │如附表(一)│竊盜                                  │有期徒刑肆月    │
│    │編號  │                                      │                │
├──┼────┼───────────────────┼────────┤
│ 二 │如附表(一)│竊盜                                  │有期徒刑肆月    │
│    │編號  │                                      │                │
├──┼────┼───────────────────┼────────┤
│ 三 │如附表(一)│攜帶兇器、毀壞門鎖之安全設備竊盜，未遂│有期徒刑伍月    │
│    │編號  │                                      │                │
└──┴────┴───────────────────┴────────┘
附錄論罪科刑法條：
中華民國刑法第320條
意圖為自己或第三人不法之所有，而竊取他人之動產者，為竊盜
罪，處5 年以下有期徒刑、拘役或5 百元以下罰金。
意圖為自己或第三人不法之利益，而竊佔他人之不動產者，依前
項之規定處斷。
前二項之未遂犯罰之。
中華民國刑法第321條
犯竊盜罪而有左列情形之一者，處6月以上、5年以下有期徒刑：
一  於夜間侵入住宅或有人居住之建築物、船艦或隱匿其內而犯
    之者。
二  毀越門扇、牆垣或其他安全設備而犯之者。
三  攜帶兇器而犯之者。
四  結夥三人以上而犯之者。
五  乘火災、水災或其他災害之際而犯之者。
六  在車站或埠頭而犯之者。
前項之未遂犯罰之。


司法院資訊處製作；財團法人民間司法改革基金會備份。
